【裁判字號】    98,簡,692
【裁判日期】    980724
【裁判案由】    賭博
【裁判全文】
臺灣臺中地方法院刑事判決               98年度簡字第692號
公  訴  人  臺灣臺中地方法院檢察署檢察官
被      告  乙○○
            甲○○
                      號5樓之.
上列被告等因賭博案件，經檢察官提起公訴（98年度偵字第4174
號），被告2 人於本院準備程序均自白犯罪，爰改依簡易判決處
刑程序，判決如下：
    主      文
乙○○、甲○○在公眾得出入之場所賭博財物，各處罰金新台幣
貳仟元，如易服勞役，均以新臺幣壹仟元折算壹日。扣案如附表
所示之物均沒收。
    犯罪事實及理由
一、乙○○、甲○○均明知陳世杰所經營、位在公眾得出入之臺
    中縣豐原市○○路39巷3 號1 樓「泰和電子遊戲場」，係擺
    設如附表編號1 至17所示之電子遊戲機具，供不特定賭客前
    往該店消費賭博，其賭法為將現金交付店員後，由店員依一
    定比例兌換代幣或開啟機台分數，賭客押注分數與機器對賭
    ，如押中，可贏得數倍押注分數，經店員洗分後先領取計分
    卡，再依計分卡以1 ：1 之比例向在場之店員簡辛筠、現場
    負責人黃毅華兌換現金，未中者，押注金額則悉數由陳世杰
    等人贏取。乙○○、甲○○仍各基於在公眾得出入場所賭博
    財物之犯意，分別於98年1 月31日12時許前某時、11時許，
    分別前往上開「泰和電子遊戲場」，各以新台幣（下同）30
    0 元、1,000 元把玩電子遊戲機而與陳世杰等人為對賭之行
    為（本案陳世杰等人部分，由本院另以通常程序審結）。嗣
    於同日12時許，臺中縣警察局豐原分局為執行取締勤務，乃
    指示警員周罃喬裝賭客前往該店，由潘思羽向周罃收取1 千
    元後，即以1 ：1 比例開分把玩「賽馬（5 人座）」電子遊
    戲機具，俟累積分數剩下500 分時，周罃表明不願再把玩，
    潘思羽旋為其洗分，再由簡辛筠兌換現金500 元予周罃（兌
    換方式為簡辛筠自櫃檯抽屜拿取500 元紙鈔1 張握於手中，
    請周罃尾隨渠上樓，將該張紙鈔置於置物櫃內，請周罃由置
    物櫃內拿取），並查獲仍在把玩電子遊戲機之賭客乙○○、
    甲○○，復扣得如附表所示之物【編號18之櫃臺現金原扣得
    3,724 元，然應扣除員警基於偵蒐犯罪所交付而非屬賭資之
    款項500 元（員警本係交付1,000 元，嗣已由店員簡辛筠取
    出500 元兌換予員警），而為3,224 元】。
二、上開犯罪事實，有下列證據可佐：
  (一)被告乙○○、甲○○於本院準備程序中之自白。
  (二)同案被告陳世杰、黃毅華、簡辛筠、潘思羽於本院通常程序
    審理中均坦承上開「泰和電子遊戲場」內確有兌換現金之賭
    博行為等語不諱。
  (三)並有現場電玩擺設圖1 份、現場照片4 張、蒐證光碟1 片暨
    翻拍光碟畫面之照片13張在卷可稽，復有如附表編號1 至17
    所示之賭博性電子遊戲機具及如附表編號18、19所示之現金
    及消費券扣案可佐。
三、核被告乙○○、甲○○所為，均係犯刑法第266 條第1 項前
    段之在公眾得出入場所賭博財物罪。爰審酌被告乙○○、甲
    ○○均無前科或不良素行（有卷附刑案資料查註記錄表、臺
    灣高等法院被告前案記錄表可參），其等公然賭博之行為，
    固有損於社會風氣，然本件賭注不大，且犯後態度尚可等一
    切情狀，分別量處如主文所示之刑，並諭知易服勞役之折算
    標準。扣案之如附表編號1 至17所示之賭博性電子遊戲機具
    ，係屬當場賭博之器具；附表編號18、19所示之現金及消費
    券【其中編號18之櫃臺現金，原扣得3,724 元，然應扣除員
    警基於偵蒐犯罪所交付而非屬賭資之款項500 元（員警本係
    交付1,000 元，嗣已由店員簡辛筠取出500 元兌換予員警）
    ，而為3,224 元】，係兌換籌碼處之財物，不論是否屬犯人
    所有，均應依刑法第266 條第2 項之規定宣告沒收（至其餘
    扣案之現金1,000 元，係員警偵蒐犯罪所交付，則不得宣告
    沒收）。
據上論斷，依刑事訴訟法第449 條第2 項，刑法第266 條第1 項
前段、第2 項、第42條第3 項、刑法施行法第1 條之1 ，逕以簡
易判決處刑如主文。
中    華    民    國    98    年    7     月    24    日
                  刑事第十一庭  法  官  劉敏芳
以上正本證明與原本無異。
如不服本判決，應於收受送達後10日內向本院提出上訴書狀 (應
敘述具體理由並按他造當事人之人數附繕本)。
                                書記官  陳錫威
中    華    民    國    98    年    7     月    24    日
附錄本案論罪法條全文：
刑法第266條：
在公共場所或公眾得出入之場所賭博財物者，處1 千元以下罰金
。但以供人暫時娛樂之物為賭者，不在此限。
當場賭博之器具與在賭檯或兌換籌碼處之財物，不問屬於犯人與
否，沒收之。
附表
┌───┬─────────┬─────┬────────┐
│編  號│  物  品  名  稱  │數  量    │備        註    │
├───┼─────────┼─────┼────────┤
│  1   │ALICE（愛麗絲）   │2 台      │每台電子遊戲機各│
├───┼─────────┼─────┤含機台數量之IC版│
│  2   │白堊紀            │2 台      │，合計68台（含IC│
├───┼─────────┼─────┤版68片，起訴書依│
│  3   │非洲搖滾          │2 台      │員警移送意旨誤將│
├───┼─────────┼─────┤編號14誤為5 台，│
│  4   │海王              │2 台      │致總數量誤為72台│
├───┼─────────┼─────┤）              │
│  5   │五虎將            │2 台      │                │
├───┼─────────┼─────┤                │
│  6   │7靶射擊           │15台      │                │
├───┼─────────┼─────┤                │
│  7   │野蠻遊戲HUGA      │6 台      │                │
├───┼─────────┼─────┤                │
│  8   │神燈777           │5 台      │                │
├───┼─────────┼─────┤                │
│  9   │超越巔峰          │3 台      │                │
├───┼─────────┼─────┤                │
│ 10   │幸運鬥地主        │1 台      │                │
├───┼─────────┼─────┤                │
│ 11   │水果盤            │10台      │                │
├───┼─────────┼─────┤                │
│ 12   │雷藏傳            │2 台      │                │
├───┼─────────┼─────┤                │
│ 13   │北斗神拳          │6 台      │                │
├───┼─────────┼─────┤                │
│ 14   │賽馬（5人座）     │1 台      │                │
├───┼─────────┼─────┤                │
│ 15   │超悟空            │6 台      │                │
├───┼─────────┼─────┤                │
│ 16   │押忍番長          │2 台      │                │
├───┼─────────┼─────┤                │
│ 17   │金牌虎霸王        │1 台      │                │
├───┼─────────┼─────┼────────┤
│      │                  │          │                │
│ 18   │櫃臺現金          │3,224元   │係在兌換籌碼處之│
│      │                  │          │財物            │
├───┼─────────┼─────┼────────┤
│ 19   │消費卷（編號：JT92│500元     │同上            │
│      │6309號）          │          │                │
└───┴─────────┴─────┴────────┘


司法院資訊處製作；財團法人民間司法改革基金會備份。
